【裁判字號】    95,訴,1734
【裁判日期】    950627
【裁判案由】    毒品危害防制條例
【裁判全文】
台灣台中地方法院刑事判決              95年度訴字第1734號
公  訴  人  臺灣臺中地方法院檢察署檢察官
被      告  甲○○
                    國民
上列被告因毒品危害防制條例案件，經檢察官提起公訴（95年度
毒偵字第2325號），經本院合議庭裁定，由受命法官依法獨任進
行簡式審判程序判決如下：
    主  文
甲○○連續施用第一級毒品，處有期徒刑捌月，扣案之含有第一
級毒品海洛因之殘渣袋（已無從剝離）貳個，沒收銷燬之，已使
用過之注射針筒貳支，沒收。
    事  實
一、甲○○素行不佳，前曾犯違反毒品危害防制條例罪（未構成
    累犯），甲○○前因施用第一級毒品海洛因案件，經送觀察
    、勒戒後，於民國（下同）九十一年五月三十一日因無繼續
    施用毒品之傾向而釋放，由臺灣臺中地方法院檢察署檢察官
    於九十一年五月三十一日以九十一年度毒偵字第一四九○號
    不起訴處分確定。甲○○復於九十四年間，因施用第一級毒
    品海洛因，由同署檢察官提起公訴，經本院以九十四年度訴
    字第一三四○號判處有期徒刑七月、緩刑三年確定在案。又
    因施用毒品海洛因案件，由同署檢察官提起公訴，經本院於
    九十五年四月二十八日以九十五年度訴字第四五二號判處有
    期徒刑十月，並於同年五月二十二日確定。惟甲○○猶不知
    悔改，於前開觀察勒戒執行完畢釋放後之五年內，復基於施
    用第一級毒品海洛因之概括犯意，自九十五年五月一日起至
    同年五月十二日上午九時許止，連續在台中縣沙鹿鎮○○里
    ○○街二十四號居處，以注射針筒注射血管支方式施用第一
    級毒品海洛因多次，平均一天施用一次。嗣為警於九十五年
    五月十三日下午十三時許，在其上開居處查獲，並當場扣得
    其所有供犯施用第一級毒品海洛因所用之已使用過之注射針
    筒二支及含有第一級毒品海洛因之殘渣袋（已無從剝離）二
    個。
二、案經彰化縣警察局和美分局報請臺灣台中地方法院檢察署檢
    察官偵查起訴。
    理  由
一、按除被告所犯為死刑、無期徒刑、最輕本刑為三年以上有期
    徒刑之罪或高等法院管轄第一審案件者外，於前條第一項程
    序進行中，被告先就被訴事實為有罪之陳述時，審判長得告
    知被告簡式審判程序之旨，並聽取當事人、代理人、辯護人
    及輔佐人之意見後，裁定進行簡式審判程序，刑事訴訟法第
    二百七十三條之一第一項定有明文。本件被告所犯係死刑、
    無期徒刑、最輕本刑為三年以上有期徒刑以外之罪，其於準
    備程序中就被訴事實為有罪之陳述，且經審判長告知被告簡
    式審判程序之旨，並聽取公訴人及被告之意見後，本院合議
    庭認為適宜而裁定由受命法官獨任進行簡式審判程序，合先
    敘明。
二、上揭事實，業據被告甲○○於本院審理時坦承不諱，並有被
    告所有之供犯施用第一級毒品海洛因所用之已使用過之注射
    針筒二支及含有第一級毒品海洛因之殘渣袋（已無從剝離）
    二個扣案足資佐證，而被告為警查獲，經警採其尿液送請詮
    昕科技股份有限公司鑑定結果，呈嗎啡陽性反應，此有該公
    司九十五年五月三十日第00000000號濫用藥物尿液
    檢驗報告一份附卷可稽，此外，復有相片二張、起訴書、刑
    事判決、宣示判決筆錄及臺灣台中地方法院檢察署刑案資料
    查註紀錄表、臺灣高等法院被告全國前案紀錄表各一紙等附
    卷可稽，足認被告甲○○自白，核與事實相符，堪予採信，
    事證至臻明確，被告甲○○違反毒品危害防制條例犯行洵堪
    認定。
三、按海洛因係毒品危害防制條例第二條第二項第一款所定之第
    一級毒品，不得非法施用，是核被告甲○○所為，係犯毒品
    危害防制條例第十條第一項之施用第一級毒品罪。被告施用
    第一級毒品前後持有第一級毒品之低度行為，應為其施用第
    一級毒品之高度行為所吸收，不另論罪。被告先後多次施用
    第一級毒品海洛因之行為，時間緊接，犯罪構成要件相同，
    顯係出於概括之犯意為之，為連續犯，應依刑法第五十六條
    之規定以一罪論，並加重其刑。爰審酌被告甲○○犯罪之動
    機、目的、手段、品行不佳，詳如前述，此有台灣台中地方
    法院檢察署刑案資料查註紀錄表一份在卷可按，被告曾有施
    用毒品不良素行，經執行完畢後，仍不知警惕，再次施用毒
    品，經檢察官依初次勒戒、觀察後無繼續施用傾向為不起訴
    處分確定後，仍不知悔改警惕，猶繼續施用毒品不輟，情節
    非輕，有失政府制定毒品危害防制條例之立法美意，本不宜
    寬貸，惟此乃自戕且容易成癮之行為，從另一角度觀察，應
    視同病人看待，及犯後已坦承犯行，態度良好等一切情狀，
    量處如主文所示之刑，以資懲儆。至於扣案之含有第一級毒
    品海洛因殘渣袋（已無從剝離）二個，依毒品危害防制條例
    第二條之規定，屬第一級毒品，不問屬於犯人與否，爰依毒
    品危害防制條例第十八條第一項前段之規定，宣告沒收銷燬
    之；至於扣案之已使用過之注射針筒二支係屬被告所有供犯
    施用第一級毒品海洛因所用之物，爰依刑法第三十八條第一
    項第二款之規定，予以宣告沒收。
據上論斷，應依刑事訴訟法第二百九十九條第一項前段、第二百
七十三條之一第一項，毒品危害防制條例第十條第一項、第十八
條第一項前段，刑法第十一條、第五十六條、第三十八條第一項
第二款，判決如主文。
中    華    民    國    95    年    6     月    27    日
                  刑事第八庭    法  官  洪俊誠
以上正本證明與原本無異。
如不服本判決，應於判決送達後十日內向本院提出上訴狀，上訴
於臺灣高等法院臺中分院(須附繕本)。
                                書記官  蕭榮峰
中    華    民    國    95    年    6     月    27    日
附錄論罪科刑實體法條文：
毒品危害防制條例第十條：
施用第一級毒品者，處六月以上五年以下有期徒刑。
施用第二級毒品者，處三年以下有期徒刑。


司法院資訊處製作；財團法人民間司法改革基金會備份。
